Minutes et répertoires du notaire Martin BOURON, janvier 1713 - décembre 1722 (étude XXIX)
Archives nationales
- Minutes de Martin BOURON, janvier 1713 - décembre 1722; MC/ET/XXIX/308 - MC/ET/XXIX/367
  - Minutes. 1714, octobre - novembre, octobre - novembre 1714; MC/ET/XXIX/320
    - Lelieu (Etienne) marchand [éventailliste] paroisse Saint-Leu Saint-Gilles § Inventaire après décès de la femme de .., 19 novembre 1714; MC/ET/XXIX/320
      inventaire; Lelieu, Etienne
    - Delagrange (Jean), marchand orfèvre, rue Saint-Louis § Remboursement, 22 novembre 1714; MC/ET/XXIX/320
      indemnité; Delagrange, Jean
    - Bellay (Nicolas) maître menuisier à Paris § Mariage de la veuve de .., 25 novembre 1714; MC/ET/XXIX/320
      contrat de mariage; Bellay, Nicolas
  - Minutes. 1714, décembre, décembre 1714; MC/ET/XXIX/321
  - Minutes. 1715, janvier - février, janvier - février 1715; MC/ET/XXIX/322
    - Mary (Jacques Nicolas) maître horloger rue de Gesvres § Marché avec les marguilliers Saint-Germain le Viel (36 livres par an pendant 10 ans) entretien de l'horloge, 21 janvier 1715; MC/ET/XXIX/322
      marché; Mary, Jacques Nicolas
    - Auffroy (Simon), marchand orfèvre, rue Saint-Louis § Constitution, 21 janvier 1715; MC/ET/XXIX/322
      constitution de rente; Auffroy, Simon
    - Voisin (Charles) maître horloger rue Dauphine § remboursement, 1er février 1715; MC/ET/XXIX/322
      Voisin, Charles
    - Hebert (Thomas Joachim) marchand joaillier quai de la Mégisserie § bail à .., 6 février 1715; MC/ET/XXIX/322
      bail; Hebert, Thomas Joachim
    - Bobigny (François) maître maçon rue Saint Martin § Quittance, 16 février 1715; MC/ET/XXIX/322
      quittance; Bobigny, François
    - Constitution de rente à la veuve de Jacques de La Joue, architecte juré expert à Paris., 25 février 1715; MC/ET/XXIX/322
      constitution de rente; Lajoüe, Jacques de (1686?-1761); architecte
    - Delagrange (Jean), marchand orfèvre, absent § Constitution, 25 février 1715; MC/ET/XXIX/322
      constitution de rente; Delagrange, Jean
  - Minutes. 1715, mars - juin, mars - juin 1715; MC/ET/XXIX/323
    - Constitution. Jean Douville. Maître à danser à Senlis., 20 mars 1715; MC/ET/XXIX/323
      Musique XVIIIe siècle, danseurs (1.088 actes), par Madeleine Jurgens, Mireille Rambaud, Valérie Brousselle, 1963, 1984-1996. Le fichier a été traité pour la partie 'danseurs'.(fichier papier entièrement dématérialisé; voir contexte dans le Plan d’orientation général - Notaires de Paris, guides thématiques du Minutier).
      Date de création de la notice: 2005
      constitution de rente; Senlis (Oise); Douville, Jean; enseignant; danseur
    - Constitution concernant Adrien Lotty, marchand orfèvre, et Michel Pezé, maître de musique, tous deux absents., 11 avril 1715; MC/ET/XXIX/323
      Autres dépouillement(s):
      Musique XVIIIe siècle, par Madeleine Jurgens, Mireille Rambaud, Valérie Brousselle, 1963, 1984-1996 (fichier papier entièrement dématérialisé; voir contexte dans le Plan d’orientation général - Notaires de Paris, guides thématiques du Minutier).
      Date de révision: 2011-2012, 2014 (N. Jourdain)
      constitution de rente; Lotty, Adrien; Pezé, Michel; musicien; orfèvre
    - Desormeaux (Simon), marchand orfèvre, rue du Harlay § Transaction, 30 avril 1715; MC/ET/XXIX/323
      accord; Desormeaux, Simon
    - Procuration. Jean Douvillé. Maître à danser à Senlis., 10 mai 1715; MC/ET/XXIX/323
      procuration; Senlis (Oise); Douvillé, Jean; enseignant; danseur
    - Voisin (Charles) marchand horloger absent § Constitution, 17 mai 1715; MC/ET/XXIX/323
      constitution de rente; Voisin, Charles
    - Thillais (Jean), marchand orfèvre, à Paris § Procuration de la veuve de .., 18 mai 1715; MC/ET/XXIX/323
      procuration; Thillais, Jean
    - Mosin (Pierre), marchand orfèvre joaillier, rue Saint-Gervais § Union de créanciers, 20 mai 1715; MC/ET/XXIX/323
      convention; Mosin, Pierre
    - Leclerc (François) dessinateur de jardins rue de Varenne § procuration a -, 28 mai 1715; MC/ET/XXIX/323
      procuration; Leclerc, François
    - Piedcourt (François), maître menuisier, rue de la Cossonnerie § Obligation, 28 mai 1715; MC/ET/XXIX/323
      obligation; Piedcourt, François
  - Minutes. 1715, juillet - septembre, juillet - septembre 1715; MC/ET/XXIX/324
    - BENAULT (Antoine) Maître peintre Rue Saint Roch § Mariage de la fille de .., 4 juillet 1715; MC/ET/XXIX/324
      contrat de mariage; Benault, Antoine
    - RAVERDY (Claude) Maître Potier d'étain; Rue comtesse d'Artois § Mariage de .., 4 juillet 1715; MC/ET/XXIX/324
      contrat de mariage; Raverdy, Claude
    - RAVEROY (Nicolas Claude), Peintre, à Paris Rue Comtesse d'Artois § Mariage du fils de .., 4 juillet 1715; MC/ET/XXIX/324
      contrat de mariage; Raveroy, Nicolas Claude
    - Mise en apprentissage de Pierre Moret pour 6 ans chez Louis Fasquelle, graveur., 7 juillet 1715; MC/ET/XXIX/324
      contrat d'apprentissage; Moret, Pierre; graveur
    - FASQUELLE (Louis) Maître graveur Rue des Arcis § Mise en apprentissage chez .., 7 juillet 1715; MC/ET/XXIX/324
      contrat d'apprentissage; Fasquelle, Louis
    - AUGER (Louis) Maître graveur Place Dauphine § Mise en apprentissage par .., 7 juillet 1715; MC/ET/XXIX/324
      contrat d'apprentissage; Auger, Louis
    - BUCAILLE (Pierre) graveur en taille douce Marché Neuf § Mainlevée .., 20 juillet 1715; MC/ET/XXIX/324
      Bucaille, Pierre
    - Vente de meubles. Jean Dupré. Maître à danser. Rue Saint Julien le Pauvre., 21 juillet 1715; MC/ET/XXIX/324
      acte de vente; Saint-Julien-le-Pauvre (rue); Dupré, Jean; enseignant; danseur
    - FANON (Nicolas) Brodeur tapissier Rue d'Enfer § Mariage du fils de .., 16 août 1715; MC/ET/XXIX/324
      contrat de mariage; Fanon, Nicolas
    - Fanon (Nicolas), peintre, rue d'Enfer § Mariage .., 16 août 1715; MC/ET/XXIX/324
    - Molin (Nicolas), orfèvre, rue Saint-Louis § Vente .., 15 septembre 1715; MC/ET/XXIX/324
      acte de vente; Molin, Nicolas
  - Minutes. 1715, octobre - décembre, octobre - décembre 1715; MC/ET/XXIX/325
    - CHEVALIER (Claude) menuisier en ébène Grde rue Mouffetard § Mariage de .., 27 octobre 1715; MC/ET/XXIX/325
      contrat de mariage; Chevalier, Claude
    - RENAULT (François) Maître faïencier émailleur Rue de Hauts Moulins § Mariage de .., 15 novembre 1715; MC/ET/XXIX/325
      contrat de mariage; Renault, François
    - LE LOUP (Jean) Maître maçon § Constitution de rente., 19 novembre 1715; MC/ET/XXIX/325
      constitution de rente; Le Loup, Jean
    - DESVIGNES (Pierre) Maître menuisier Rue Saint-Pierre aux boeufs § Certificat .., 29 novembre 1715; MC/ET/XXIX/325
      Desvignes, Pierre
    - CAQUELART (Louis) Maître menuisier Rue Saint Pierre § Renonciation .. à héritage, 9 décembre 1715; MC/ET/XXIX/325
      Caquelart, Louis
    - BERTHONNET (Etienne) Maître peintre Rue Saint Louis § Vente .., 31 décembre 1715; MC/ET/XXIX/325
      acte de vente; Berthonnet, Etienne
  - Minutes. 1716, janvier - avril, janvier - avril 1716; MC/ET/XXIX/326
    - CAQUELART (Jean Baptiste) Maître menuisier Rue Saint Pierre § Renonciation à l'héritage de .., 9 décembre 1715; MC/ET/XXIX/326
      Caquelart, Jean Baptiste
    - Lequesne (Antoine), orfèvre, rue de la Calandre § Constitution .., 25 janvier 1716; MC/ET/XXIX/326
      constitution de rente; Lequesne, Antoine
    - MESSANT (Jean Louis) Maître doreur Rue Saint Louis. § Bail .., 27 janvier 1716; MC/ET/XXIX/326
      bail; Messant, Jean Louis
    - LAUDOUIN (Armand René) Entrepreneur des bâtiments Rue du Fossoyeur § Procuration .., 12 février 1716; MC/ET/XXIX/326
      procuration; Laudouin, Armand René
    - Lenattier (Jean Martin), orfèvre § Constitution de rente, 12 février 1716; MC/ET/XXIX/326
      constitution de rente; Lenattier, Jean Martin
    - DENIS (Claude) Ingénieur et Fontainier du roi; Versailles § Transaction .., 14 février 1716; MC/ET/XXIX/326
      accord; Denis, Claude
    - TOTIN (Antoine) Architecte Toulouse § Procuration de Josée acte mortuaire de José 2 actes mm date, 26 février 1716; MC/ET/XXIX/326
      procuration; Totin, Antoine
    - Donation à la veuve de Jacques de La Joue, entrepreneur de bâtiments, demeurant rue des Hauts-Moulins., 5 mars 1716; MC/ET/XXIX/326
      donation; Hauts-Moulins (rue des); Lajoüe, Jacques de (1686?-1761); chef d'entreprise
    - Duhamel (Charles), marchand orfèvre, rue de la Fromagerie § Inventaire après décès de Aubry (Marie), 16 mars 1716; MC/ET/XXIX/326
      inventaire après décès; Duhamel, Charles; Aubry, Marie
    - Trouvé (Jacques), marchand orfèvre, cour Neuve du Palais § Bail .., 16 mars 1716; MC/ET/XXIX/326
      bail; Trouvé, Jacques
    - ROYER (Joseph) Fondeur pour la machine de Marly Maître fondeur Rue des Gravilliers § Constitution .., 23 mars 1716; MC/ET/XXIX/326
      constitution de rente; Royer, Joseph
    - Egée (Guillaume), marchand orfèvre, rue de la Calandre § Transport de Bail .., 28 avril 1716; MC/ET/XXIX/326
      Egée, Guillaume
  - Minutes. 1716, mai - juin, mai - juin 1716; MC/ET/XXIX/327
    - MESSANT (Jean Louis) Maître doreur Rue Saint-Louis § Constitution de rente .., 20 juillet 1715; MC/ET/XXIX/327
    - BOUDIN (Jean Baptiste) Maître brodeur; Rue aux Fèves § Inventaire après décès de BOUDIN (Claude), 14 mai 1716; MC/ET/XXIX/327
      inventaire; Boudin, Jean Baptiste
    - BOUDIN (Claude) maître brodeur; Rue Montorgueil § Fondation, 23 mai 1716; MC/ET/XXIX/327
      Boudin, Claude
    - GAROST (Guillaume Charles) Maître brodeur Rue Montorgueil § Fondation .., 23 mai 1716; MC/ET/XXIX/327
      Garost, Guillaume Charles
    - BOUDIN (Jean Baptiste) Maître brodeur; Rue aux Fers. § Fondation-, 23 mai 1716; MC/ET/XXIX/327
      Boudin, Jean Baptiste
    - AUGER (Louis) Maître graveur Place Dauphine § Dépôt de certificat .., 25 mai 1716; MC/ET/XXIX/327
    - Trois dépôts même date. Denis Demontegu. Maître de danse. Rue Dauphine., 3 juin 1716; MC/ET/XXIX/327
      dépôt de pièces; Dauphine (rue); Demontegu, Denis; danseur; enseignant
    - CREUZÉ (Michel) Marchand joaillier Quai du grand Cours d'eau. § Bail .., 16 juin 1716; MC/ET/XXIX/327
      bail; Creuzé, Michel
    - POTIER D'ETAIN (apprentissage) § mise en .. de BOUROTTE (Pierre) pour 6 ans avec FILLASSIER (Christophe) qui le nourri, blanchi moyennant 400 livres, 26 juin 1716; MC/ET/XXIX/327
    - FILLASSIER (Christophe) maître potier d'étain Rue Saint Antoine § mise en apprentissage chez .., 26 juin 1716; MC/ET/XXIX/327
      contrat d'apprentissage; Fillassier, Christophe
  - Minutes. 1716, juillet - août, juillet - août 1716; MC/ET/XXIX/328
    Attention: acte(s) coté(s) en Réserve
    - Dépôt de billet concernant Antoine Beaunier, maître potier d'étain au Marché Neuf., 6 juin 1716; MC/ET/XXIX/328
    - Dépôt de billet concernant Julien Claude Buttier, maître de musique, rue du Petit-Pont., 6 juin 1716; MC/ET/XXIX/328
      Musique XVIIIe siècle, danseurs (1.088 actes), par Madeleine Jurgens, Mireille Rambaud, Valérie Brousselle, 1963, 1984-1996 (fichier papier entièrement dématérialisé; voir contexte dans le Plan d’orientation général - Notaires de Paris, guides thématiques du Minutier).
      Date de révision: 2012
      dépôt de pièces; Petit-Pont (rue du); Buttier, Julien Claude; musicien
    - Inventaire après décès de Jean Lecuyer, professeur en la faculté de droit, demeurant rue Saint-Jean-de-Beauvais, dont sa bibliothèque., 9 juillet 1716; MC/ET/XXIX/328
      inventaire après décès; Saint-Jean-de-Beauvais (rue); Lecuyer, Jean; enseignant
    - Constitution concernant Antoine Lequesne, marchand orfèvre, rue de la Calandre., 10 août 1716; MC/ET/XXIX/328
    - Devis et marché entre les curés et marguilliers de la paroisse Saint-Martin près du cloître Saint-Marcel, et Jean-Baptiste Tuby, sculpteur ordinaire du roi demeurant aux Gobelins, pour la fabrication d'un aigle disposé au sommet d'une colonne pour servir d'ornement à ladite église., 17 août 1716; MC/RS//1113; 1 dessin aquarelle 0,275 X 0,455 (face).-
      Le dessin de la main de Jean-Baptiste Tuby est joint.
      Cote originelle du document:
      MC/ET/XXIX/328
      Informations concernant le classement et la cotation du document:
      Acte coté en Réserve.
      Actes signalés par le personnel du Minutier central des notaires de Paris, 2002-2011 (base de données migrée: voir contexte dans le Plan d’orientation général - Notaires de Paris, guides thématiques du Minutier).
      ou
      Date de révision: 2011
      Notice et reproduction photographique du dessin du lutrin dans: 122 minutes d'histoire, actes des notaires de Paris, Paris, Archives nationales, Somogy, 2012, p.62-63.
      curé; sculpteur; devis; marché; Tuby, Jean-Baptiste; Saint-Marcel (cloître); Saint-Martin-du-Cloître (paroisse)
  - Minutes. 1716, septembre - décembre, septembre - décembre 1716; MC/ET/XXIX/329
    - RENAULT (François) Verrier faïencier émailleur Rue du Haut Moulin § Inventaire après décès de la femme de .., 29 octobre 1716; MC/ET/XXIX/329
      inventaire; Renault, François
    - LAUDOÜIN (René) Maître maçon; Rue des Fossoyeurs § Vente .., 29 octobre 1716; MC/ET/XXIX/329
      acte de vente; Laudoüin, René
    - Devis et marché de construction pour une maison sise place Maubert., 9 novembre 1716; MC/ET/XXIX/329
      devis; marché; Maubert (place)
    - JAMOIS (Jean) Maître maçon § Devis des ouvrages de maçonnerie etc... à faire pour réparer une maison sise place MAUBERT., 9 novembre 1716; MC/ET/XXIX/329
      devis; Jamois, Jean
    - GOUJON Architecte § Devis de maçonnerie de .. selon les devis et plans de .., 9 novembre 1716; MC/ET/XXIX/329
      devis; Goujon, M.
    - , 29 novembre 1716; MC/ET/XXIX/329
      partage; Clément, Pierre
    - Lenattier (Jacques), marchand orfèvre, rue Saint-Louis § Inventaire après décès de la femme de .., 2 décembre 1716; MC/ET/XXIX/329
      inventaire après décès; Lenattier, Jacques
    - MERCIER (Médard) Maître doreur; Rue Saint-André des Arts § Compte .., 9 décembre 1716; MC/ET/XXIX/329
      Mercier, Médard
    - MESSANT (Jean Louis) Maître doreur Rue Saint Louis § Bail .., 15 décembre 1716; MC/ET/XXIX/329
    - Vauclin (Louis), marchand orfèvre, rue Saint-Benoît § Mariage de la fille de .., 31 décembre 1716; MC/ET/XXIX/329
      contrat de mariage; Vauclin, Louis
  - Minutes. 1717, janvier - mars, janvier - mars 1717; MC/ET/XXIX/330
    - BERTHONNET (Etienne) Maître peintre Rue Saint-Louis. § Quittance donnée par .., 12 mars 1712; MC/ET/XXIX/330
      quittance; Berthonnet, Etienne
    - BOUDIN (Jean Baptiste) Maître brodeur, chasubles; Rue aux Fèves § Partage-, 18 janvier 1717; MC/ET/XXIX/330
      partage; Boudin, Jean Baptiste
    - BAUDRY (Leonard) Maître maçon Rue des Lavandières. § Inventaire après décès de .., 18 janvier 1717; MC/ET/XXIX/330
      inventaire; Baudry, Léonard
    - BRO (Martin) Brodeur Rue de la Monnaie § Partage .., 18 janvier 1717; MC/ET/XXIX/330
      partage; Bro, Martin
    - BOUDIN (Claude) Maître brodeur chasubles; Rue Montorgueil § Partage., 18 janvier 1717; MC/ET/XXIX/330
      partage; Boudin, Claude
    - Constitution de rente par Claude Cabot, dessinateur des jardins du roi, demeurant rue des Vieux-Augustins., 30 janvier 1717; MC/ET/XXIX/330
      constitution de rente; Vieux-Augustins (rue des); Cabot, Claude; dessinateur
    - BOUDIN (Jean Baptiste) Maître brodeur Chasubles; Rue aux Fèves. § Bail à ferme-, 19 février 1717; MC/ET/XXIX/330
      bail; Boudin, Jean Baptiste
    - BOUDIN (Claude) Maître brodeur chasubles; Rue Montorgueil § Bail à ferme., 19 février 1717; MC/ET/XXIX/330
      bail; Boudin, Claude
    - BRO (Martin) Maître brodeur Rue de la Monnaie § Bail à femme .. à, 19 février 1717; MC/ET/XXIX/330
      bail; Bro, Martin
  - Minutes. 1717, avril - juin, avril - juin 1717; MC/ET/XXIX/331
    - Vente par Michel Dolmier, trésorier payeur des secrétaires du roi, demeurant rue du Grand-Chantier, paroisse Saint-Jean-en-Grève, à Louise Victoire Marie Madeleine Lebel de la Boissière, comtesse d'Argenton, demeurant faubourg Saint-Honoré, paroisse de la Madeleine, d'une maison sise à Sannois, vallée d'Enghien et Montmorency, avec son mobilier, 5 mars 1717; MC/ET/XXIX/331
      L'inventaire des meubles mentionne des tapisseries haute-lisses pour 2000 livres, huit tableaux de Audran (Gérard ?) représentant les Beaux-Arts pour 1600 livres, huit tableaux de Patelle (Pierre Patel ?) pour 1600 livres, trois portraits de Santerre (Jean-Baptiste ?) représentant La Chanteuse, l'Espagnolette et la Menassaise ? pour 150 livres, sept tableaux de fantaisie façon d'Audran pour 300 livres, enfin quinze statues dans le jardin pour 3750 livres.
      acte de vente; Grand-Chantier (rue du); Saint-Honoré (faubourg); Sannois (Val-d'Oise); Audran, Gérard (1640-1703); Dolmier, Michel; Le Bel de La Boissière, Marie Louise Madeleine Victoire (1684-1748, comtesse d'Argenton); Patel, Pierre I (1605?-1676); Santerre, Jean-Baptiste (1651-1717); peintre
    - Lenattier (Jacques), marchand orfèvre, rue Saint-Louis § Partage .., 20 avril 1717; MC/ET/XXIX/331
      partage; Lenattier, Jacques
    - Lenattier (Jean Jacques), marchand orfèvre, rue Saint-Louis § Partage .., 20 avril 1717; MC/ET/XXIX/331
      partage; Lenattier, Jean Jacques
    - DEMAUROY (Nicolas) Tapissier de la Reine Rue de Tournois § Comparution des fils de .., 3 mai 1717; MC/ET/XXIX/331
      Demauroy, Nicolas
    - DEMAUROY (Thomas) Marchand tapissier; Rue de Tournon § Comparution .., 3 mai 1717; MC/ET/XXIX/331
      Demauroy, Thomas
    - GRATIGNY (François) Maître menuisier Rue de Touraine § Quittance .., 9 juin 1717; MC/ET/XXIX/331
      quittance; Gratigny, François
    - Devillers (Claude), orfèvre ordinaire du roi - Aux Gobelins § Marché passé pour une croix destinée à l'Eglise Saint-Martin., 14 juin 1717; MC/ET/XXIX/331
      marché; Devillers, Claude
    - MOREAU (Nicolas) Maçon Rue Mouffetard. § Constitution .., 25 juin 1717; MC/ET/XXIX/331
      constitution de rente; Moreau, Nicolas
    - Bonneau du Bono (Charles) Messire maçon rue du Bout-du-Monde § Marché de réparations, 1er juillet 1720; MC/ET/XXIX/331
      marché; Bonneau du Bono, Charles
    - Bonneau du Bono (Charles) Messire maçon rue du Bout-du-Monde § Devis et Marché de réparations, 12 juillet 1720; MC/ET/XXIX/331
      devis; marché; Bonneau du Bono, Charles
    - Gaudron (Pierre) Messire Horloger; Place Dauphine § Constitution, 13 juillet 1720; MC/ET/XXIX/331
      constitution de rente; Gaudron, Pierre
    - Lasmier (Claude), Messire Peintre et Doreur, à Paris, rue Montmartre § Rétablissement, 14 juillet 1720; MC/ET/XXIX/331
      Lasmier, Claude
    - Du Bois (Simon) Messire potier d'étain Rue de la Vieille Joaillerie § Quittance, 19 juillet 1720; MC/ET/XXIX/331
      quittance; Du Bois, Simon
    - Beaunnier (Antoine) Messire potier d'étain Marché Neuf § Réduction de rente, 25 juillet 1720; MC/ET/XXIX/331
      Beaunnier, Antoine
    - Levacher Antoine, maître menuisier, rue Mouffetard § Réduction de rente; marguillier de la paroisse, 26 juillet 1720; MC/ET/XXIX/331
      Levacher, Antoine
  - Minutes. 1717, juillet - septembre, juillet - septembre 1717; MC/ET/XXIX/332
    - DELURE (Claude) Maître maçon Rue de la Calendre § Désistement et bail .., 6 août 1715; MC/ET/XXIX/332
      bail; Delure, Claude
    - DUBOIS (Jean) Maître Doreur Rue de la Calandre § Testament .., 6 juillet 1717; MC/ET/XXIX/332
      testament; Dubois, Jean
    - Inventaire après décès du prince de Montbazon, mentionnant des tapisseries de Bruxelles, Les Vertus., 12 juillet 1717; MC/ET/XXIX/332
      tapisseries
      inventaire après décès; Montbazon, François Armand de Rohan (1682 1717, prince de)
    - PACQUE (Pierre) Tapissier de feue de Dauphine Palais Archiépiscopale (paroisse Saint-Germain) § Certificat .., 18 juillet 1717; MC/ET/XXIX/332
      Pacque, Pierre
    - MOTTEL (Etienne) Tapissier de feu Madame la Dauphine § Certificat .., 18 juillet 1717; MC/ET/XXIX/332
      Mottel, Etienne
    - Bail par Jules Degoullon, sculpteur des bâtiments du roi, demeurant rue de Melay., 4 août 1717; MC/ET/XXIX/332
      bail; Meslay (rue); Degoullons, Jules (16..-17..); sculpteur
    - AUGER (Louis) Maître graveur Place Dauphine § Dépôt de procuration .., 7 août 1717; MC/ET/XXIX/332
      procuration; Auger, Louis
    - LOPINOT (Roger) Marchand tapissier Rue des Bernardins § quittance .., 3 septembre 1717; MC/ET/XXIX/332
      quittance; Lopinot, Roger
  - Minutes. 1717, octobre - décembre, octobre - décembre 1717; MC/ET/XXIX/333
    - JOLLIVET (Jacques) Maître maçon paroisse Saint-Nicolas du Chardonnet § Devis des ouvrages de maçonnerie de .. qu'il convient de faire pour le rétablissement d'une maison sise rue de la Magdelaine faubourg Saint-Honoré .., 20 octobre 1717; MC/ET/XXIX/333
      devis; Jollivet, Jacques
    - Saint-Germain ou Loye HOTE de la SURINTENDANCE § Etat de meubles tableaux de .. se trouvant dans .. (Inventaire après décès du Comte de MORNAY), 12 novembre 1717; MC/ET/XXIX/333
      inventaire
    - (CHATEAU de) CHAUMONT en VEXIN § Inventaire de meubles tapissiers M .. se trouvant au .. Inventaire après décès du Comte de MORNAY., 12 novembre 1717; MC/ET/XXIX/333
    - Inventaire après décès de Léonor de Mornay comte de Montecheuvreul, mentionnant des tapisseries hautelisse représentant Les Quatre Saisons et une bataille., 19 novembre 1717; MC/ET/XXIX/333
      inventaire après décès; Mornay-Montchevreuil, Léonor de (16..-1717)
    - PAVILLON de VESINET § Inventaire des meubles tableaux etc. se trouvant .. (Inventaire après décès du Comte de Dornay), 19 novembre 1717; MC/ET/XXIX/333
    - Constitutions de rente (quatre actes) concernant Jean Hardy, sculpteur ordinaire des bâtiments du roi., 4 décembre 1717; MC/ET/XXIX/333
      constitution de rente; Hardy, Jean; sculpteur
    - MORICHON (Etienne) Rocailleur des bâtiments du roi Versailles § Constitution de rente, 4 décembre 1717; MC/ET/XXIX/333
      constitution de rente; Morichon, Etienne
    - Constitution de rente par Nicolas Berja, sculpteur des bâtiments du roi, demeurant rue Saint-Jacques., 4 décembre 1717; MC/ET/XXIX/333
    - Devillers (Claude), orfèvre ordinaire du roi, Manufacture des Gobelins § Marché passé par .. pour une figure d'argent représentant Saint-Nicolas pour le curé de Saint-Martin, 13 décembre 1717; MC/ET/XXIX/333
      marché; Deviller, Claude
    - BOSSEUX (Louis) Marchand joaillier Rue de la Monnaie § Subrogation de bail., 30 décembre 1717; MC/ET/XXIX/333
      bail; Bosseux, Louis
    - DEVILLENEUVE (Pierre) Entrepreneur de bâtiments Rue Coquillière § Compte et délégation .., 25 novembre 1731; MC/ET/XXIX/333
      Devilleneuve, Pierre
  - Minutes. 1718, janvier - mars, janvier - mars 1718; MC/ET/XXIX/334
    - Dépôt de certificat concernant Nicolas Berja, sculpteur des bâtiments du roi, demeurant rue Saint-Jacques., 14 janvier 1718; MC/ET/XXIX/334
      dépôt de pièces; certificat; Saint-Jacques (rue); Berja, Nicolas (1662-1753); sculpteur
    - Convention entre Antoine Dieu, maître peintre, demeurant sur le Petit Pont paroisse Sainte-Geneviève-du-Miracle-des-Ardents et Marie Rigault, fille majeure, demeurant quai Pelletier, paroisse Saint-Germain, tutrice deEdme François Gersaint, graveur âgé de 24 ans, fils de défunts Edme Gersaint et Marguerite Rigault, avec promesse du premier de vendre son fonds de tableaux, dorures, bois et autres. Le sieur Desrais, maître peintre, demeurant sur le pont Notre-Dame, doit estimer les tableaux du fonds. Il cède en même temps le droit de bail de la 8ème maison sur le Petit-Pont et s'engage à faciliter le transfert du droit de bail sur la 9ème maison conjointe pour agrandir la boutique actuellement sous-louée par ledit sieur Dieu., 15 janvier 1718; MC/ET/XXIX/334
      convention; Notre-Dame (pont); Petit (pont); Desrais (M.); Dieu, Antoine; Gersaint, Edme François; Rigault, Marie; graveur; peintre
    - Renault (Léonard) maçon; rue Saint Placide § Marché (un puits), 23 janvier 1718; MC/ET/XXIX/334
      marché; Renault, Léonard